【裁判字號】    89,易,1322
【裁判日期】    890630
【裁判案由】    傷害
【裁判全文】
臺灣桃園地方法院刑事判決                        八十九年度易字第一三二二號
    公  訴  人  臺灣桃園地方法院檢察署檢察官
    被      告  甲○○
右列被告因傷害等案件，經檢察官提起公訴（八十九年度偵字第四七八一號），本院
判決如左：
        主  文
甲○○無罪。
        理  由
一、公訴意旨略以：被告甲○○於八十九年一月十一日下午三時三十分許，在桃園縣
    桃園市○○街二五二號宏大公司廢棄回收場空地，因乙○○向甲○○索債發生口
    角，甲○○遂基於傷害之犯意，以雙手推倒乙○○，並用腳踢乙○○背部，致乙
    ○○受有右手肘、右膝及右足多處擦傷之傷害，因認被告甲○○涉有刑法第二百
    七十七條第一項之傷害罪嫌。
二、按犯罪事實應依證據認定之，無證據不得推定其犯罪事實，刑事訴訟法第一百五
    十四條定有明文。又告訴人之告訴，係以使被告受刑事訴追為目的，是其陳述是
    否與事實相符，仍應調查其他證據，以資審認。被害人之陳述倘尚有瑕疵，遽採
    為論罪科刑之根據，即難認為適法。（最高法院五十二年台上字第一三○○號、
    六十一年台上字第三○九九號判例參照）。本件公訴人認被告涉犯傷害罪，無非
    係以告訴人乙○○之指訴及診斷證明書一紙資為論據。訊據被告甲○○堅決否認
    有前開犯行，辯稱：伊並未毆打乙○○，是因伊罵乙○○後，乙○○以手拉伊之
    手腕要去派出所，伊之手錶因而鬆脫掉落，乙○○隨之自行跌倒始受傷等語。
三、經查：依卷附告訴人所提出之診斷證明書所載：右手肘、右膝及右足多處擦傷，
    二乘二公分、一乘一公分、一乘一公分各一處，告訴人所受之傷害顯甚為輕微，
    且均屬擦傷，苟依告訴人所指訴被告因手錶脫落而徒手打伊，並以腳踢伊云云，
    告訴人所受之傷害理當屬瘀傷或其他較為嚴重之皮下組織出血之傷害，而非僅止
    於一平方公分極小面積之多處細微擦傷，是告訴人就被告所為之指訴，顯與診斷
    證明書所載內容互有齟齬，而具重大瑕疵，尚難遽資為不利被告之認定。第查，
    本件被告於案發後至警局製作筆錄時，被告之手確有遭物品割傷痕跡，業據證人
    即警員鄧文桂於本院審理時證述明確（見本院八十九年六月八日訊問筆錄），核
    與告訴人乙○○所自承其有拉被告之手，被告所配戴之手錶因而掉落等情相符，
    可徵被告所辯遭告訴人拉扯手腕乙節，並非虛構，有其可採之處。準此，告訴人
    拉扯被告時，所用力量顯然甚巨，否則手錶當無應聲脫落之理！則告訴人既使力
    拉扯被告，其重心原已因物理作用而處於不穩狀態，復因手錶鬆脫而致身體重心
    後移，隨而跌倒在地，造成身體右邊單側多處細微擦傷，論理與經驗法則上均屬
    可能，亦與診斷證明書所載傷勢較為相符，是被告所辯告訴人係自行跌倒成傷等
    語，堪認與事實互核一致，足予採憑。此外，復查無其他積極證據，足資證明被
    告涉有公訴人所指犯行，自應諭知被告無罪。
據上論斷，應依刑事訴訟法第三百零一條第一項，判決如主文。
本案經檢察官張尹敏到庭執行職務。
中      華      民      國    八十九    年      六      月     三十     日
                                臺灣桃園地方法院刑事第二庭
                                      法  官  陳  世  博
右正本證明與原本無異。
如不服本判決，應於判決送達後十日內，向本院提出上訴狀。
                                      書記官  楊  惠  如
中      華    民      國    八十九    年       七     月       四     日


司法院資訊處製作；財團法人民間司法改革基金會備份。
